【裁判字號】    98,易,837
【裁判日期】    980430
【裁判案由】    詐欺
【裁判全文】
臺灣臺北地方法院刑事判決               98年度易字第837號
公  訴  人  臺灣臺北地方法院檢察署檢察官
被      告  乙○○
                    （現於臺灣花蓮監獄花蓮分監執行中，現
上列被告因詐欺案件，經檢察官提起公訴（97年度偵緝字第2564
號），本院判決如下：
    主  文
乙○○意圖為自己不法之所有，以詐術使人將本人之物交付，處
有期徒刑肆月，如易科罰金，以新臺幣壹仟元折算壹日。
    事  實
一、乙○○藉由網路聊天方式結識甲○○，因欠缺生活費用，已
    先後向甲○○借得新臺幣（下同）數萬元之款項。嗣甲○○
    多次要求還款，其非但無力償還前欠，明知自己實際上並未
    擁有任何車輛，無從以抵押或出售車輛之方式償還欠款，竟
    基於意圖為自己不法之所有之單一犯意，接續於下列時間，
    向甲○○佯稱: 擬出售或抵押其個人名下之自小客車，以償
    還先前欠款，惟須繳付律師費、驗車費、手續費等為由，要
    求甲○○先墊支律師費等費用。甲○○不疑有他，而陷於錯
    誤，分別支付如下列金錢予乙○○:
  (一)於97年11月7日乙○○向甲○○佯稱要將其名下之自小客車
    抵押以還款，惟須1萬多元之驗車費、律師費云云，致甲○
    ○陷於錯誤，向銀行以信用卡預借現金方式，借款7萬8000
    元予乙○○花用。
  (二)於96年11月16日，以將車子抵押借款須留車在當鋪，故不想
    抵押，欲直接出售，惟須1萬多元驗車費云云，致甲○○陷
    於錯誤，匯款1萬2500元至乙○○國泰世華商業銀行新生分
    行（下稱國泰世華銀行）帳號000000000000號帳戶內。
  (三)於96年11月21日，以若將賣車所得款項110萬元匯至甲○○
    銀行戶頭，須由律師打契約，且於96年11月23日一定會拿到
    賣車款項為由，要求甲○○支付1萬多元律師費，致甲○○
    不疑有他，請不知情之友人劉宥杰代為匯款1萬5,000元至乙
    ○○上開國泰世華銀行帳戶內。
  (四)於96年11月29日，以更改契約須律師費9,500元為由，要求
    甲○○支付，並稱若不借款將不能償還先前積欠甲○○之款
    項，致甲○○陷於錯誤，再匯款9500元至乙○○上開國泰世
    華銀行帳戶內。
  (五)於96年12月3日，以銀行照會律師回覆賣車匯款帳號，律師
    須先收取賣車所得款項110萬元之手續費5,000元，否則不會
    回覆銀行，賣車款項亦無法取得為由，要求甲○○付款，並
    表示當日下午3點30分前賣車款項將匯入甲○○彰化銀行帳
    戶內，致甲○○陷於錯誤，匯款4,500元至乙○○上開國泰
    世華銀行帳戶內。
  (六)甲○○依指示匯款後，然上開賣車款項仍未入帳，乙○○復
    佯稱仍須4,700元才夠支付手續費。但甲○○已無資力支付
    ，乙○○揚言受有損害要求甲○○賠償其損失云云，甲○○
    始悉受騙。而未再支付，致未得逞。乙○○以前揭方式，計
    共詐得11萬9,500元。
二、案經甲○○訴由臺灣臺北地方法院檢察署檢察官偵查起訴。
    理  由
壹、程序事項:
    本件被告乙○○所犯係死刑、無期徒刑、最輕本刑為3年以
    上有期徒刑以外之罪，其於準備程序中就被訴事實為有罪之
    陳述，經法官告知簡式審判程序之旨，並聽取公訴人、被告
    之意見後，經本院合議庭裁定由受命法官獨任進行簡式審判
    程序。
貳、實體事項:
一、上揭犯罪事實，業據被告乙○○於本院審理時坦承不諱，並
    據證人即告訴人甲○○於偵查中指陳在案，且有花旗信用卡
    月結單、即時通對話列印資料16頁、手機簡訊翻拍照片38張
    、國泰世華銀行97年3月14日（97）國世銀新生字第023號函
    暨所附開戶資料、交易明細表在卷可稽。足認被告前開出於
    任意性之自白，核與事實相符，而可採信。從而，本件被告
    詐欺之犯行，事證明確，洵堪認定，應依法論科。
二、核被告所為，係犯刑法第339條第1項之詐欺取財罪。被告係
    因告訴人要求償還前欠，因無力清償，而在極為緊接之時間
    下，先後六次，以抵押或出售其名下車輛，須要支付律師費
    、驗車費、手續費等同一理由，其中五次向告訴人詐欺財財
    既遂、一次詐欺取財未遂，足認被告係基於單一之犯意，而
    接續為上開數次詐欺之行為，為單純一罪，應從詐欺取財既
    遂之一罪論處。蒞庭檢察官認係屬數罪，而應分論併罰，尚
    有未洽，附此敘明。爰審酌被告為個人私利，以詐欺方式滿
    足所須，所詐得之財產共11萬9500元，目前尚未償還，惟被
    告犯後坦承犯行，犯後態度尚稱良好等一切情狀，量處如主
    文所示之刑，並諭知易科罰金之折算標準。
據上論斷，應依刑事訴訟法第273條之1、第299條第1項前段，刑
法第339條第1項、第41條第1項前段，刑法施行法第1條之1，判
決如主文。
本案經檢察官楊智綸到庭執行職務
中    華    民    國    98    年    4     月    30    日
                  刑事第四庭  法  官  李桂英
上正本證明與原本無異。
如不服本判決應於收受送達後10日內向本院提出上訴書狀，並應
敘述具體理由；其未敘述上訴理由者，應於上訴期間屆滿後20日
內向本院補提理由書（均須按他造當事人之人數附繕本）「切勿
逕送上級法院」。告訴人或被害人如對於本判決不服者，應具備
理由請求檢察官上訴，其上訴期間之計算係以檢察官收受判決正
本之日期為準。
                              書記官  嚴君珮
中    華    民    國    98    年    4     月    30    日
附錄本案論罪科刑法條全文:
中華民國刑法第339條
（普通詐欺罪）
意圖為自己或第三人不法之所有，以詐術使人將本人或第三人之
物交付者，處5年以下有期徒刑、拘役或科或併科1千元以下罰金
。
以前項方法得財產上不法之利益或使第三人得之者，亦同。
前二項之未遂犯罰之。


司法院資訊處製作；財團法人民間司法改革基金會備份。
